臺灣彰化地方法院刑事判決　　　　　　　96年度易字第1224號
公　訴　人　臺灣彰化地方法院檢察署檢察官
被　　　告　己○○
　　　　　　　　　　　0弄27.
　　　　　　　　　　（現另案羈押於臺灣桃園看守所）
上列被告因竊盜案件，經檢察官提起公訴（96年度偵字第6107號
），本院依簡式審判程序判決如下：
    主  文
己○○犯竊盜罪，累犯，處有期徒刑捌月；又犯攜帶兇器竊盜罪
，累犯，處有期徒刑捌月；又犯攜帶兇器竊盜罪，累犯，處有期
徒刑捌月；又犯竊盜罪，累犯，處有期徒刑伍月；又犯竊盜未遂
罪，累犯，處有期徒刑肆月。應執行有期徒刑貳年貳月。扣案之
螺絲起子及萬能鑰匙各壹支均沒收。
    事  實
一、己○○前於民國89年間曾因竊盜案件，經臺灣高等法院判處
    有期徒刑1年6月確定，而其入監執行後，於94年6月8日執行
    完畢。詎仍不知悔改，復意圖為自己不法之所有，而分別為
    下列犯行：
（一）於96年5月14日上午10時許，在臺北市○○區○○里○區
      街8號前，見柳美麗所有、而為丙○○持有使用之車牌號
      碼Q6-0827號自用小貨車停置該處，且車鑰匙未拔下，認
      有機可趁，乃徒手打開車門，並隨即發動該車駛離現場，
      而竊取該車得手。
（二）於96年6月4日某時，在臺北縣汐止鎮某處，持其所有客觀
      上對人之生命、身體具危險性之螺絲起子及萬能鑰匙各1
      支，竊得蔡文華所有之9C-4561號車牌2面。
（三）於96年6月13日下午3時許，在臺北縣樹林市○○路205號
      前，持其所有客觀上對人之生命、身體具危險性之螺絲起
      子及萬能鑰匙各1支，竊得林榮彥所有之U4-1967號車牌2
      面，得手後將前揭自用小貨車上之Q6-0827號車牌2面丟棄
      ，換裝為U4-1967號車牌，以圖逃避查緝。
（四）於96年6月26日上午6時30分許，在苗栗縣通宵鎮○○段10
      08地號上，徒手竊得乙○○所有之馬達用電纜線3批、不
      銹鋼烤肉架1具、不銹鋼水源過濾桶2具、遮掩馬達機具用
      不銹鋼2具、不銹鋼架1具、玻璃鋁門2面、鋁製紗門1面、
      農藥噴霧器1具。
（五）於96年6月26日下午1時許，無故徒手侵入甲○○位於彰化
      縣伸港鄉○○村○○路136號之住宅內，並於該住宅內著
      手竊取電線、白鐵及抽水馬達等財物，惟適為當時剛好返
      回上開住宅之甲○○當場發現制止，並隨即報警處理，己○○此部分竊盜犯行始未得手。
    嗣經警於己○○所駕駛之前揭小貨車上，查扣其所有供行竊
    使用之螺絲起子、萬能鑰匙各1支及前述贓物，始查悉上情
    。
二、案經甲○○、丙○○、林榮彥訴由彰化縣警察局和美分局報
    告臺灣彰化地方法院檢察署檢察官偵查起訴。
    理  由
一、訊據被告己○○對於上揭犯罪事實坦承不諱，核與證人甲○○、丙○○、丁○○、戊○○、乙○○等人分別於警詢、偵
    訊中證述之情節相符，復有贓物認領保管單4紙、現場暨贓
    物照片36張、甲○○前揭住宅之平面圖1紙在卷可憑，及螺
    絲起子、萬能鑰匙各1支扣案足資佐證，堪認被告之自白與
    事實相符。綜上，本件事證已臻明確，被告上揭犯行堪以認
    定。
二、按刑法第321條第1項第3款之攜帶兇器竊盜罪，係以行為人
    攜帶兇器竊盜為其加重條件，此所謂兇器，其種類並無限制
    ，凡客觀上足對人之生命、身體、安全構成威脅，具有危險
    性之兇器均屬之，且祇須行竊時攜帶此種具有危險性之兇器
    為已足，並不以攜帶之初有行兇之意圖為必要（最高法院79
    年臺上字第5253號判例可資參照）。查扣案之螺絲起子、萬
    能鑰匙各1支，其主要構成部分均為鐵質並為尖銳之物，以
    之揮刺、擊打，足以傷害人之生命、身體，具有客觀上之危
    險性，自屬兇器。是核被告己○○所為如事實欄第（一）、
    （四）部分所示犯行，係犯刑法第320條第1項之竊盜既遂罪
    ；所為如事實欄第（二）、（三）部分所示犯行，係犯刑法
    第321條第1項第3款之攜帶兇器竊盜罪；所為如事實欄第（
    五）部分所示犯行，係犯刑法第306條第1項之侵入住宅罪及
    同法第320條第3項、第1項之竊盜未遂罪。被告以前揭侵入
    住宅竊盜之1行為，而為如事實欄第（五）部分所示犯行，
    同時觸犯侵入住宅及竊盜未遂2罪名，為想像競合犯，應依
    刑法第55條前段規定，從一重之竊盜未遂罪論處。被告著手
    實施如如事實欄第（五）部分所示竊盜行為而不遂，為未遂
    犯，是以此部分應依刑法第25條第2項之規定，按既遂犯之
    刑度減輕其刑。另被告所犯上開5罪，犯意各別，行為互殊
    ，應分論併罰之。又查被告前於89年間曾因竊盜案件，經臺
    灣高等法院判處有期徒刑1年6月確定，而其入監執行後，於
    94年6月8日執行完畢乙節，有臺灣高等法院被告前案紀錄表
    1份在卷可稽，則其於受有期徒刑執行完畢後，5年以內故意
    再犯本件有期徒刑以上之5罪，均構成累犯，而應依法加重
    其刑。爰審酌被告前即有竊盜前科，素行不佳，竟仍再犯本
    案多達5件之竊盜案，已嚴重危害社會治安，惡性非輕，惟
    念及尚能坦承犯行，且深具悔意，及其犯罪之手段、方法等
    一切情狀後，就其所犯上開5罪，各量處如主文所示之刑，
    並定其應執行之刑。扣案之螺絲起子、萬能鑰匙各1支，為
    被告所有供犯事實欄第（二）、（三）部分竊盜犯行所用之
    物，業據被告供明在卷，爰依刑法第38條第1項第2款規定宣
    告沒收，至扣案之鉗子、刀子各1支，尚非被告供犯本案所
    用之物，亦非違禁物，爰不另為沒收之諭知，附此敘明。
據上論斷，應依刑事訴訟法第273條之1第1項、第299條第1項前
段，刑法第306條第1項、第320條第1項、第3項、第321條第1項
第3款、第55條前段、第25條第2項、第47條第1項、第51條第5款
、第38條第1項第2款，刑法施行法第1條之1，判決如主文。
本案經檢察官郭玄義到庭執行職務。
中　　華　　民　　國　　96　　年　　9 　　月　　13　　日
                        臺灣彰化地方法院刑事第七庭
                                法　  官  紀  佳  良
以上正本證明與原本無異。
如不服本判決，應於判決送達後10日內，向本院提出上訴書狀，
上訴書狀應「敘述具體上訴理由」，並按他造當事人之人數附繕
本。「切勿逕送上級法院」。
告訴人或被害人對於判決如有不服具備理由請求檢察官上訴者，
其上訴期間之計算係以檢察官收受判決正本之日期為準。
中　　華　　民　　國　　96　　年　　9 　　月　　13　　日
                                書 記 官  詹  國  立
附錄本案論罪科刑法條：
刑法第306條：
無故侵入他人住宅、建築物或附連圍繞之土地或船艦者，處1年
以下有期徒刑、拘役或 3 百元以下罰金。
刑法第320條：
意圖為自己或第三人不法之所有，而竊取他人之動產者，為竊盜
罪，處5年以下有期徒刑、拘役或5百元以下罰金。
意圖為自己或第三人不法之利益，而竊佔他人之不動產者，依前
項之規定處斷。
前二項之未遂犯罰之。
刑法第321條第3款：
犯竊盜罪而有左列情形之一者，處6月以上、5年以下有期徒刑：
三、攜帶兇器而犯之者。
